# 求助陈版主，全生产费用提取和使用管理办法

提问人：liuweisheng 时间：2022-12-15 15:44:35
财政部 12 月 12 日发布了《企业安全生产费用提取和使用管理办法》，客户属于汽车零部件行业，以前未提取安全生产费的，新政策 “ 本办法自印发之日起施行。”那 2022 年就开始计提？如果22 年就开始提，是只提一个月的？谢谢版主解惑。

回答人：chenyiwei
根据新办法第三十条：“机械制造企业以上一年度营业收入为依据，采取超额累退方式确定本年度应计提金额，并逐月平均提取”。但由于该文件是在 12 月发布，因此 2022 年度的安全生产费用计提金额应当是依据 2021 年度的全年营业收入计算，且全部计提在 12 月。为了避免对 12 月的成本造成重大冲击，可将应于 1 ～ 11 月计提的部分直接计入营业成本处理。